臺灣高等法院刑事判決　　　　　　　　 94年度上易字第843號
上　訴　人　臺灣板橋地方法院檢察署檢察官
被　　　告　甲○○
上列上訴人因被告竊盜案件，不服臺灣板橋地方法院94年度易字
第220號，中華民國94年3月31日第一審判決（起訴案號：臺灣板
橋地方法院檢察署94年度偵字第3369號，併案案號：同署94年度
偵字第2780號、6244號），提起上訴，本院判決如下：
    主  文
原判決撤銷。
甲○○連續竊盜，處有期徒刑壹年貳月。扣案之鑰匙貳支均沒收
。
    事  實
一、甲○○前於民國88年間因搶奪及竊盜案件，經本院於90年5
    月22日以89年度上訴字第4421號刑事判決，應執行有期徒刑
    5年4月，並於刑之執行完畢或赦免後，令入勞動場所，強制
    工作3年確定。於90年7月10日入監執行，並於92年7月14日
    縮短刑期假釋出獄。在假釋期間之93年間再犯竊盜罪，經臺
    灣板橋地方法院於93年10月26日以93年度簡字第4439號判處
    有期徒刑3月確定，而經撤銷上開假釋，並自94年2月23日起
    接續執行殘刑2年30日。詎仍不知悔改，竟基於意圖為自己
    不法所有之概括犯意，(1)於93年11月7日上午11時40分許，
    騎乘車牌號碼ALL-307號機車，至台北縣板橋市○○路48巷5
    弄10號1樓戊○○之住處，趁該處大門未鎖，侵入徒手竊取
    現金新台幣（下同）1萬8千元及手機1支（無故侵入住宅部
    分未據告訴）。(2)於94年1月23日凌晨5時20分許，在臺北
    縣板橋市○○路○段210號「豪記虱目魚粥」店前，見丙○○
    所有之皮包1個（內有提款卡5張、身分證、健保卡、保險卡
    、駕駛執照、行車執照、行動電話及現金1萬5千元），置放
    於餐桌旁邊之椅子上，趁丙○○用餐不注意之際，徒手竊取
    該皮包，得手後隨即離去，並將現金取出花用，其餘物品則
    丟棄於臺北縣華江橋下。(3)於94年1月23日下午3時許，在
    臺北市○○街80巷29弄14號前，以其所有之鑰匙1支，竊取
    己○○所有車牌號碼AYL-517號重型機車乙部，得手後，供
    己騎乘使用。嗣甲○○將車牌號碼AYL-517號重型機車，停
    放於臺北縣板橋市○○路78巷內，為警發現係失竊機車，即
    在附近埋伏守候，而於同年1月26日19時20分許，甲○○欲
    騎乘上開機車離去時，即為警上前捕獲，並扣得其所有供竊
    盜所用之鑰匙1支。(4)於94年1月30日上午11時許，在臺北
    縣板橋市○○街56巷9號前，以其所有之鑰匙1支，竊取乙○○所有車牌號碼LLG-986號重型機車，得手後，供己騎乘使
    用。於同年2月6日下午2時許，騎乘車牌號碼LLG-986號重型
    機車，行經於臺北縣板橋市○○路78號前，為警查獲，並扣
    得其所有供竊盜所用之鑰匙1支。
二、案經丙○○及乙○○訴由臺北縣政府警察局海山分局報請臺
    灣板橋地方法院檢察署檢察官偵查起訴暨臺北市政府警察局
    中正第一分局、台北縣政府警察局板橋分局報請臺灣板橋地
    方法院檢察署檢察官偵查後移送併案審理。
    理  由
壹、程序部分：
一、最高法院93年度台上字第3533號判決要旨：刑事訴訟法第15
    9條第1項雖規定，被告以外之人於審判外之言詞或書面陳述
    ，除法律有規定外，不得作為證據。惟同法第159條之5第2
    項已規定，當事人、代理人或辯護人於法院調查證據時，知
    有第159條第1項不得為證據之情形，而未於言詞辯論終結前
    聲明異議者，視為有前項之同意（指同條第1項之同意作為
    證據）。此乃第159條第1項所容許，得作為證據之例外規定
    之一。經查本案被告甲○○、檢察官於本院94年7月5日審判
    程序，均未就所調查之證據主張有刑事訴訟法第159條第1項
    不得為證據之情形，是參照上開最高法院判決要旨，本案經
    調查之證據均有證據能力，合先敘明。
貳、實體部分：
一、被告甲○○對於上揭犯罪事實，於本院審理時坦承不諱（見
    本院94年7月5日審判筆錄），核與告訴人丙○○、乙○○於
    警詢中指訴及被害人戊○○、己○○於警詢中指述之情節相
    符（臺灣板橋地方法院檢察署94年偵字第3369號卷─以下簡
    稱3369號卷，第24頁、第29頁，94年偵字第2780號卷─以下
    稱2780號卷，第12頁，94年度偵字第6244號卷─以下簡稱62
    44號卷，第20頁、第21頁），並經證人夏賢國、曾文祥於偵
    查時、證人丁○○、蒲宏聲於警訊中證述屬實（3369號卷第
    26頁、2780號卷第45頁、第46頁、6244號卷第23頁至第29頁
    ）。此外，並有贓物認領保管單2紙、現場照片3幀、監視器
    翻拍照片、臺北縣政府警察局車輛失竊尋獲電腦輸入單、臺
    北市政府警察局萬華分局尋獲電腦輸入單、車輛竊盜、車牌
    失竊資料個別查詢報表－查詢車輛認可資料各1紙在卷及被
    告所有供竊盜所用之鑰匙2支扣案可稽，足徵被告之自白竊
    盜犯行確與事實相符。本件事證明確，被告竊盜犯行堪以認
    定，應依法論科。
二、核被告所為，係犯刑法第320條第1項之竊盜罪。其先後4次
    竊盜犯行，時間緊接，犯罪構成要件相同，顯係基於概括犯
    意為之，為連續犯，應依刑法第56條之規定以1罪論，並依
    法加重其刑。檢察官起訴書雖未起訴被告上開事實欄 (1)、
    （3)之犯行部分，惟本院認該部分之犯行與起訴部分，具連
    續犯裁判上一罪之關係，為起訴效力所及，應併予審理。
三、原審論罪科刑，固非無見。惟原審未及審理被告上開事實欄
     (1)之犯罪事實，檢察官據此提起上訴，為有理由。原判決
    既有上開不當，自屬無可維持，應由本院撤銷改判。爰審酌
    被告曾有搶奪及竊盜前科，年輕力壯，不思自食其力，於假
    釋期間再次連續竊盜，及其犯罪之動機、手段、對被害人所
    造成之損害程度暨事後坦承犯行態度良好等一切情狀，量處
    如主文所示之刑，以資懲儆。扣案之鑰匙2支，為被告所有
    ，係供竊取上開機車所用之物，業據被告供承在卷，應依刑
    法第38條第1項第2款之規定，併予宣告沒收。
據上論斷，應依刑事訴訟法第369條第1項前段、第364條、第299
條第1項前段、刑法第56條、第320條第1項、第38條第1項第2款
、罰金罰鍰提高標準條例第1條前段，判決如主文。
本案經檢察官錢漢良到庭執行職務。
中　　華　　民　　國　　94　　年　　7　　月　　19　　日
　　　　　　　　　刑事第十六庭  審判長法　官  曾德水
　　　　　　　　　　　　　　　　　　  法　官  廖紋妤
　　　　　　　　　　　　　　　　　　  法　官  杜惠錦
以上正本證明與原本無異。
不得上訴。
                                      書記官  楊秋鈴
中　　華　　民　　國　　94　　年　　7 　　月　　19　　日
附錄：本案論罪科刑法條全文
刑法第320條第1項
 (普通竊盜罪、竊佔罪)
意圖為自己或第 3 人不法之所有，而竊取他人之動產者，為竊盜
罪，處五年以下有期徒刑、拘役或五百元以下罰金。
